臺灣臺中地方法院刑事判決
110年度交簡上字第199號
上  訴  人  
即  被  告  葉玿瑋


上列上訴人即被告因過失傷害案件，不服本院臺中簡易庭中華民
國110年5月17日110年度中交簡字第794號第一審簡易判決（起訴
案號：臺灣臺中地方法院檢察署110年度偵字第7215號），本院
管轄之第二審合議庭判決如下：
    主    文
上訴駁回。
葉玿瑋緩刑貳年。
    犯罪事實及理由
一、本案經本院合議庭審理結果，認原審判決認事用法及量刑均
    無不當，應予維持，本案之犯罪事實、證據及理由，除證據
    部分另補充「上訴人即被告葉玿瑋（下稱被告）於本院準備
    程序及審理時之自白」外，其餘均引用第一審刑事簡易判決
    書之記載（如附件，含起訴書）。
二、被告上訴意旨略以：於第一審判決後已與告訴人鍾沂瑾達成
    和解，請審酌上情，並為緩刑宣告等語。
三、按關於刑之量定及緩刑之宣告，係實體法上賦予法院得自由
    裁量之事項，倘其未逾越法律所規定之範圍，或濫用其權限
    ，即不得任意指摘為違法（最高法院75年台上字第7033號判
    例意旨參照）。又按刑罰之量定，屬法院自由裁量之職權行
    使，雖應審酌刑法第57條所列各款事由及一切情狀而非漫無
    限制，但在同一犯罪事實與情節，如別無其他加重或減輕原
    因，下級審法院量定之刑，亦無過重或失輕之不當情形，則
    上級審法院對下級審法院之職權行使，原則上應予尊重（最
    高法院85年度台上字第2446號判決意旨參照）。
四、經查，原審依具體個案認定事實，認被告係犯刑法第284條
    前段之過失傷害罪，並符合自首之要件，依刑法第62條前段
    規定，減輕其刑，並審酌被告因一時過失行為發生本案交通
    事故，致使告訴人因而受有前揭普通傷害且傷勢非輕；被告
    雖犯後坦承犯行，惟於肇事後迄原審判決時，因與告訴人就
    和解金額差距因素，未能達成民事和解，暨其學經歷及經濟
    生活情狀等一切情狀，量處如原審判決主文所示之刑，並諭
    知易科罰金之折算標準。經核原審判決認事用法並無違誤，
    並已審酌被告係自首而予被告減輕其刑，就量刑部分，亦係
    以被告之責任為基礎，並斟酌刑法第57條所列事項而為刑之
    量定，並未逾越法定刑度，亦無明顯過重或失輕情事，堪認
    為妥適，自難認有何違法或不當之處。從而，被告提起上訴
    為無理由，應予駁回。
五、被告未曾因故意犯罪受有期徒刑以上刑之宣告，有臺灣高等
    法院被告前案紀錄表在卷足憑，其因一時疏忽，致罹刑章，
    堪信被告經此偵、審程序及科刑之教訓，當知所警惕，而無
    再犯之虞。又被告於原審判決後，業已與告訴人達成和解，
    有和解書附卷可憑，本院綜核各情，認被告所受宣告之刑，
    以暫不執行為適當，爰依刑法第74條第1項第1款規定，併予
    宣告緩刑2年，以啟自新。
據上論斷，依刑事訴訟法第455條之1第1項、第3項、第368條、
第373條，刑法第74條第1項第1款，判決如主文。
本案經檢察官陳信郎聲請簡易判決處刑，檢察官林岳賢到庭執行
職務。
中　　華　　民　　國　　110 　年　　12　　月　　15　　日
                   刑事第十二庭 審判長法  官 廖慧娟 
                                      法  官 張意鈞
                                      法  官 何紹輔
以上正本證明與原本無異。
不得上訴。
　　　　　　　　　　　　　　　　　　　書記官 林政佑
中　　華　　民　　國　　110 　年　　12　　月　　15　　日

【附件】
臺灣臺中地方法院刑事簡易判決　　　110年度中交簡字第794號
聲　請　人　臺灣臺中地方檢察署檢察官
被　　　告　葉玿瑋　男　（民國00年0 月00日生）
                    身分證統一編號：Z000000000號
                    住臺中市○○區○○街00巷00○0號4樓
                    居臺中市○○區○○路○段00號15樓之2
上列被告因過失傷害案件，經檢察官聲請以簡易判決處刑（110
年度偵字第7215號），本院判決如下：
    主  文
葉玿瑋犯過失傷害罪，處有期徒刑叁月，如易科罰金，以新臺幣
壹仟元折算壹日。
    犯罪事實及理由
一、本案犯罪事實、理由及證據，除引用【附件】檢察官聲請簡
    易判決處刑書記載外，茲補充如下：
  ㈠犯罪事實部分：犯罪事實欄一第1 行原記載「葉玿瑋於民國
    109 年8 月3 日…」等語，應補充更正為「葉玿瑋考領有普
    通自用小客車駕駛執照，於民國109 年8 月3 日…」等語。
  ㈡證據部分：車號查詢汽車及機車車籍資料、證號查詢汽車及
    機車駕駛人資料各1 份（參見本院卷宗第39頁至第45頁）附
    卷可參。
  ㈢理由部分：
    ⒈按刑法上之過失，其過失行為與結果間，在客觀上有相當
      因果關係始得成立。所謂相當因果關係，係指依經驗法則
      ，綜合行為當時所存在之一切事實，為客觀之事後審查，
      認為在一般情形下，有此環境、有此行為之同一條件，均
      可發生同一之結果者，則該條件即為發生結果之相當條件
      ，行為與結果即有相當之因果關係（最高法院76年度台上
      字第192 號判決要旨參照）。經查，被害人鍾沂瑾因本案
      車禍受有前開傷勢之普通傷害等情，已如前述。是被告葉
      玿瑋之過失行為與被害人鍾沂瑾之傷害結果間，具有相當
      因果關係。
    ⒉被告於肇事後，在未有偵查犯罪職權之警察知悉前，不逃
      避接受裁判，並於警方到場處理，表明其為肇事駕駛等情
      ，此有臺中市政府警察局道路交通事故肇事人自首情形紀
      錄表1 份（參見偵查卷宗第79頁）附卷可參，且被告向警
      方自首後，於其後偵查程序，皆依傳喚到庭接受裁判，自
      符合刑法第62條前段得減輕其刑規定，爰參酌本案案發情
      節及其犯後態度等一切情狀，依上開規定減輕其刑。
    ⒊爰審酌被告一時過失行為發生本案交通事故，致使被害人
      即告訴人鍾沂瑾因而受有前揭普通傷害且傷勢非輕；又被
      告雖犯後坦承犯行，惟於肇事後迄今，因與被害人鍾沂瑾
      雙方就和解金額差距因素，而遲未能達成民事和解等情，
      此有臺中市東區調解委員會110 年1 月12日調解不成立證
      明書1 份、本院調解結果報告書2 份（參見偵查卷宗第83
      頁、本院卷宗第25頁至第29頁）附卷可參，暨其學經歷及
      經濟生活情狀（詳如偵卷第11頁所示）等一切情狀，量處
      如主文所示之刑，並諭知易科罰金之折算標準。
二、據上論斷，應依刑事訴訟法第449 條第1 項前段、第3 項、
    第454 條第2 項，刑法第284 條前段、第62條前段、第41條
    第1 項前段，刑法施行法第1 條之1 第1 項，逕以簡易判決
    處如主文所示。
三、如不服本簡易判決，得於簡易判決書送達之日起20日內，以
    書狀敘述理由，向本庭提出上訴（須附繕本）。
本案經檢察官陳信郎聲請以簡易判決處刑。
中　　華　　民　　國　 110　　年　　5 　　月　　17　　日
                    臺中簡易庭  法　官  唐中興

附件：
臺灣臺中地方檢察署檢察官聲請簡易判決處刑書
                                     110年度偵字第7215號
    被　　告　葉玿瑋　男　32歲（民國00年0 月00日生）
                      住臺中市○○區○○街00巷00○0 號4
                        樓
                      居臺中市○○區○○路0 段00號15樓之
                        2
                      國民身分證統一編號：Z000000000號
上列被告因過失傷害案件，業經偵查終結，認為宜聲請以簡易判
決處刑，茲將犯罪事實及證據並所犯法條分敘如下：
    犯罪事實
一、葉玿瑋於民國109年8月3日下午5時43分許，駕駛車牌號碼00
    0－0000號自用小客車，自臺中市東區旱溪東路與一心西街交
    岔路口，欲迴轉往樂業路方向行駛時，本應注意汽車迴車前
    ，應暫停並顯示左轉燈光或手勢，看清無來往車輛，始得迴
    轉，而依當時天候雨、日間自然光線、柏油路面、濕潤、無
    缺陷、無障礙物且視距良好，並無不能注意之情事，竟疏未
    注意，即貿然迴轉，適有鍾沂瑾騎乘車牌號碼000－000號普
    通重型機車，沿臺中市東區旱溪東路由北往南方向行駛至前
    開地點，葉玿瑋所駕駛之自用小客車因違反上開注意義務，
    而與鍾沂瑾所騎乘之機車發生碰撞，鍾沂瑾因而人車倒地，
    受有肝臟撕裂傷、腦震盪、顏面撕裂傷（3公分）經縫合併
    異物及疤痕、左胸壁鈍挫傷疑肋骨受傷之傷害。又葉玿瑋於
    肇事後，犯罪偵查機關未發覺前，即主動向到場處理之警員
    自首，陳明其為肇事者並願接受裁判，始查悉上情。
二、案經鍾沂瑾訴由臺中市政府警察局第三分局報告偵辦。
    證據並所犯法條
一、上揭犯罪事實，業據被告葉玿瑋於警詢及本署偵查中坦承不
    諱，核與告訴人鍾沂瑾於警詢及本署偵查中之指訴情節相符
    ，且有道路交通事故現場圖、道路交通事故調查報告表一二
    、道路交通事故初步分析研判表、談話紀錄表、肇事人自首
    情形紀錄表、監視器錄影畫面翻拍照片、車損暨現場照片、
    告訴人之中國醫藥大學附設醫院109年10月13日診斷證明書
    等附卷可稽。核與被告之自白相符，其自白應為真實。本件
    事證明確，被告犯嫌堪予認定。
二、按「按汽車迴車前，應暫停並顯示左轉燈光或手勢，看清無
    來往車輛，始得迴轉。」道路交通安全規則第106 條第5 款
    定有明文。查被告於前揭時、地駕車時，本應注意及遵守上
    開規定，而依當時天候雨、日間自然光線、柏油路面、濕潤
    、無缺陷、無障礙物且視距良好（前揭道路交通事故調查報
    告表參照），又無不能注意之情事，竟疏未注意上情，因而
    肇事，致告訴人受傷，足證被告確有過失，且其過失行為與
    告訴人之傷害結果間，具有相當因果關係。
三、核被告所為，係犯刑法第284 條前段之過失傷害罪嫌。又被
    告於肇事後，犯罪偵查機關未發覺前，即主動向處理之警員
    自承其為肇事者，並願接受裁判，有臺中市政府警察局道路
    交通事故肇事人自首情形紀錄表1 張附卷足參。核與自首要
    件相符，依刑法第62條前段規定，得減輕其刑。
四、依刑事訴訟法第451 條第1 項聲請逕以簡易判決處刑。
    此　致
臺灣臺中地方法院
中　　華　　民　　國　 110　　年　　3 　　月　　16　　日
                                 檢察官　陳信郎